【裁判字號】    98,抗,590
【裁判日期】    981116
【裁判案由】    停止執行
【裁判全文】
臺灣高等法院臺中分院民事裁定  98年度抗字第590號
抗  告  人  甲○○
相  對  人  乙○○
上列當事人間停止執行事件，抗告人對於民國98年10月5日台灣
南投地方法院所為98年度聲字第158號裁定提起抗告，本院裁定
如下：
      主    文
抗告駁回。
抗告程序費用由抗告人負擔。
      理    由
一、本件抗告人聲請及抗告意旨略以：相對人執台灣南投地方法
    院94年度訴字第270號和解筆錄為執行名義，聲請該院以97
    年度執平字第10858號強制執行。惟抗告人提起變更前揭和
    解筆錄內容之訴訟，由台灣南投地方法院以98年度訴字第30
    4號事件審理中。而抗告人所提起之前揭變更和解內容之訴
    訟，其性質為形成訴訟，判決之法律效果類似再審之訴，應
    類推適用強制執行法第18條規定，爰請准予裁定供擔保後得
    停止原審97年度執平字第10858號執行案件之執行。原裁定
    雖以強制執行法第18條法文未將變更和解內容之訴列為聲請
    停止執行之訴訟類型，然此純屬法律規定之疏漏，自有類推
    適用同條第2項准予停止執行之餘地，否則抗告人即全無救
    濟途徑，原裁定未查，遽以駁回抗告人之聲請，求予廢棄改
    判云云。
二、按強制執行程序開始後，除法律另有規定外，不停止執行；
    旨在使債權人之債權早日實現，以保障人民之權利。故除依
    法有回復原狀之聲請，或提起再審或異議之訴，或對於和解
    為繼續審判之請求，或提起宣告調解無效之訴、撤銷調解之
    訴，或對於許可強制執行之裁定提起抗告時，法院因必要情
    形或依聲請定相當並確實之擔保，得為停止強制執行之裁定
    外，已開始之強制執行程序，不得停止，此觀強制執行法第
    18條規定自明。故和解筆錄之當事人非無提起異議之訴、繼
    續審判等救濟途徑。本件原審97年度執平字第10858號強制
    執行事件，相對人係執該院94年度訴字第270號和解筆錄為
    執行名義，抗告人雖對上開和解筆錄提起變更和解內容之訴
    訟，但該變更和解內容訴訟非強制執行法第18條第2項規定
    所列之得停止執行之訴訟。依前揭說明，其執行自不得停止
    。抗告人徒以和解筆錄變更之訴應類推適用強制執行法第18
    條，否則無救濟之道，即係誤解法令。況抗告人就前開執行
    名義之和解筆錄所提起之債務人異議之訴，亦經本院判決駁
    回確定，此為本院職務上所明知，並有本院98年度上易字第
    42號判決書附卷足稽。是原裁定駁回抗告人停止執行之聲請
    ，核無不當，抗告意旨仍執前詞主張原裁定不當，顯非有據
    ，應予駁回。
三、據上論結，本件抗告為無理由，依強制執行法第30條之l、
    民事訴訟法第495條之l第l項、第449條第l項、第95條、第
    78條，裁定如主丈。
中    華    民    國    98    年    11    月    16    日
                民事第六庭    審判長法  官  袁再興
                                    法  官  陳賢慧
                                    法  官  吳惠郁
以上正本係照原本作成。
不得再抗告。
                                    書記官  周巧屏
中    華    民    國    98    年    11    月    17    日
                                                      Ｓ


司法院資訊處製作；財團法人民間司法改革基金會備份。
